臺灣板橋地方法院刑事判決　　　　　　100年度簡上字第609號
上　訴　人
即　被　告　曾錕弘（已歿）
上列上訴人即被告因妨害名譽案件，不服本院中華民國100 年6
月8 日100 年度簡字第3689號第一審簡易判決（聲請簡易判決處
刑案號：臺灣板橋地方法院檢察署100 年度偵字第10273 號），
提起上訴，本院管轄之第二審合議庭依通常程序審理，自為第一
審判決如下：
    主  文
原判決撤銷。
本件公訴不受理。
    理  由
一、本件聲請簡易判決處刑意旨略以：被告曾錕弘與告訴人羅銘
    順係分住於新北市○○區○路頭街117 巷55號、52號之鄰居
    ，其2 人間因有停放車位之問題而屢生爭執，曾錕弘因心生
    不滿，竟基於公然侮辱之犯意，於民國100 年3 月11日11時
    40分許，前往羅銘順上開住處門口之不特定多數人得以共見
    共聞之場所，以「幹你娘雞掰」等語辱罵羅銘順，足以貶損
    羅銘順之名譽。因認被告曾錕弘涉犯刑法第309 條第1 項之
    公然侮辱罪嫌等語。
二、按被告死亡者，應諭知不受理之判決，並得不經言詞辯論為
    之；又對於簡易判決之上訴，準用刑事訴訟法第3 編第1 章
    及第2 章之規定；再第二審法院認為上訴有理由，或上訴雖
    無理由，而原判不當或違法者，應將原審判決經上訴之部分
    撤銷，就該案件自為判決，刑事訴訟法第303 條第5 款、第
    307 條、第455 條之1 第3 項、第369 條第1 項前段分別定
    有明文。
三、原審以被告犯刑法第309 條第1 項之公然侮辱罪罪證明確，
    予以論罪科刑，固非無見，惟查，本件被告於原審判決後提
    起上訴，然業於100 年9 月27日死亡（死亡原因為心因性猝
    死），此有新北市三重區戶政事務所100 年12月21日新北重
    戶字第1000013968號函暨所附被告死亡登記申請書、臺灣板
    橋地方法院檢察署相驗屍體證明書各1 份在卷可稽，揆諸前
    揭說明，自應為公訴不受理之判決，原審無從斟酌及此，而
    對被告為有罪之實體判決，本件上訴雖未指摘上開事項，惟
    原判決既有前揭可議之處，即屬無可維持，應由本院將原判
    決撤銷，並適用通常訴訟程序自為第一審判決，且不經言詞
    辯論，改諭知本件公訴不受理之判決。
據上論斷，應依刑事訴訟法第452 條、第451 條之1 第4 項但書
第3 款、第455 條之1 第1 項、第3 項、第369 條第1 項前段、
第364 條、第303 條第5 款、第307 條，判決如主文。
中    華    民    國   100    年    12    月    30    日
                刑事第十三庭  審判長法  官  楊仲農
                                    法  官  謝梨敏
                                    法  官  楊筑婷
以上證明與原本無異。
如不服本判決，應於收受本判決後10日內向本院提出上訴書狀，
並應敘述具體理由，如未敘述上訴理由者，應於上訴期間屆滿後
20日內補提理由書狀於本院（均須按他造當事人之人數附繕本）
「切勿逕送上級法院」。
中    華    民    國   100    年    12    月    30    日
                                    書記官  傅淑芳